【裁判字號】    90,訴,1364
【裁判日期】    901211
【裁判案由】    毒品危害防制條例
【裁判全文】
臺灣彰化地方法院刑事判決                          九十年度訴字第一三六四號
    公  訴  人  臺灣彰化地方法院檢察署檢察官
    被      告  甲○○
右列被告因違反毒品危害防制條例案件，經檢察官提起公訴 (九十年度毒偵字第二五
四六號)，本院判決如左：
    主文
甲○○施用第一級毒品，累犯，處有期徒刑壹年。
扣案之注射針筒壹支沒收。
    事實
一、甲○○前於民國（下同）八十六年間因違反麻醉藥品管理條例案件，經本院判處
    有期徒刑五月確定，於八十六年九月三十日以易科罰金之方式執行完畢。又曾因
    施用毒品案件，經送觀察、勒戒後，認無繼續施用毒品之傾向，由臺灣彰化地方
    法院檢察署檢察官於八十七年七月一日，以八十七年度偵字第四一一六號不起訴
    處分確定後，復因施用第一級毒品海洛因案件，經依本院八十九年度毒聲字第四
    六九三號裁定送觀察、勒戒後，認有繼續施用毒品之傾向，經檢察官聲請，由本
    院以八十九年度毒聲字第五一二六號裁定移送戒治處所施予強制戒治一年，所涉
    刑事案件部分，並經本院以八十九年度訴字第一二二五號判處有期徒刑十月確定
    ，嗣自八十九年十一月二十四日起送台灣雲林戒治所強制戒治滿三月後，其成效
    經評定合格，無繼續戒治必要，經本院以九十年度毒聲字第一一七０號裁定停止
    戒治，所餘戒治期間付保護管束。詎其出戒治所，仍不知悔改，再於保護管束期
    間，基於施用第一級毒品海洛因之犯意，於九十年六月七日上午七、八時許，在
    其位於彰化縣埔鹽鄉○○路二巷七十二號住處附近，以將第一級毒品海洛因混加
    水置於注射針筒，注射於手臂之方式，施用第一級毒品海洛因命一次，嗣於九十
    年六月七日十時三十時許，騎乘車號ＮＰＱ─七七七號機車，行經彰化縣埔鹽鄉
    ○○村○○路二巷八十一之二號前處，因行跡可疑為警盤詰查獲，並扣得其所有
    ，已供施用毒品用之注射針筒一支。
二、案經彰化縣警察局溪湖分局移送臺灣彰化地方法院檢察署檢察官偵查起訴。
       理由
一、右揭犯罪事實，業據被告甲○○於本院審理時，供認不諱，並有注射針筒一支扣
    案可稽，且被告獲案時，為警於九十年六月七日所採取之尿液經送檢驗結果，確
  呈嗎啡陽性反應，此有詮昕科技股份有限公司出具之濫用藥物尿液檢驗報告在卷
    可憑，且經本院當場勘驗被告手臂，確有以注射針筒注射之痕跡，有本院勘驗筆
    錄在卷足憑。至被告上開所採集之尿液，經送彰化縣衛生局以免疫學分析法初驗
    結果，雖未檢出嗎啡成分殘留，然經檢察官另送詮昕科技股份有限公司以較為精
    密之氣相層析質譜儀分析法（ＧＣ／ＭＳ）複驗，則確呈嗎啡陽性反應，有該公
    司前揭尿液檢驗報告足徵，自難以較不精密之初驗結果為有利被告之認定，是以
    被告之自白應與事實相符，堪以採信。另被告雖於警訊及偵查中否認有施用第一
    級毒品之犯行，經查不惟與事實不符，又與前開自白相違，顯係淡化犯行之詞，
    不可採信。再查被告曾因施用毒品案件，經送觀察、勒戒後，認無繼續施用毒品
    之傾向，由臺灣彰化地方法院檢察署檢察官於八十七年七月一日，以八十七年度
    偵字第四一一六號不起訴處分確定後，復因施用第一級毒品海洛因案件，經依本
    院八十九年度毒聲字第四六九三號裁定送觀察、勒戒後，認有繼續施用毒品之傾
    向，經檢察官聲請，由本院以八十九年度毒聲字第五一二六號裁定移送戒治處所
    施予強制戒治一年，所涉刑事案件部分，並經本院以八十九年度訴字第一二二五
    號判處有期徒刑十月確定，嗣自八十九年十一月二十四日起送台灣雲林戒治所強
    制戒治滿三月後，其成效經評定合格，無繼續戒治必要，經本院以九十年度毒聲
    字第一一七０號裁定停止戒治，所餘戒治期間付保護管束等情，有該不起訴處分
    書、判決書、臺灣高等法院被告全國前案紀錄表及台灣彰化地方法院檢察署刑案
    資料查註紀錄表乙紙附卷可按，其於五年內三犯毒品危害防制條例第十條第一項
    之施用第一級毒品罪，係屬三犯毒品危害防制條例第十條之罪。綜上所述，本件
    事證業已明確，被告之犯行，洵堪認定。
二、核被告所為，係犯毒品危害防制條例第十條第一項施用第一級毒品罪。其為供施
    用第一級毒品所持有毒品之低度行為，已為施用之高度行為所吸收，不另論罪。
    被告曾因違反麻醉藥品管理條例案件，經本院判處有期徒刑五月確定，於八十六
    年九月三十日易科罰金執行完畢等情，有臺灣高等法院被告全國前案紀錄表及台
    灣彰化地方法院檢察署刑案資料查註紀錄表乙紙附卷可按，其受此有期徒刑執行
    完畢後，五年以內再犯有期徒刑以上之本罪，應依累犯規定，加重其刑。爰審酌
    被告前曾有施用毒品罪行，經送觀察勒戒、強制戒治後，猶不知悔改，再施用毒
    品海洛因不輟，不僅戕害自身健康，更辜負國家將之視為病人，並施以長時間之
    戒治處遇之苦心，惟其對他人權益之侵害仍屬有限，於本院審理中已坦承其犯行
    ，及其犯罪目的、手段等一切情狀，量處如主文所示之刑。扣案之注射針筒一支
    係被告所有，且已供被告施用毒品用之物，業具被告供承在卷，故依法併予宣告
    沒收。
據上論斷，應依刑事訴訟法第二百九十九條第一項前段，毒品危害防制條例第十條第
一項、刑法第十一條前段、第四十七條、第三十八條第一項第二款，判決如主文。
本案經檢察官吳怡盈到庭執行職務。
中      華      民      國    九十      年     十二     月     十一     日
                                 臺灣彰化地方法院刑事第一庭
                                     審判長法官  葉  榮  郎
                                     法      官  洪  志  賢
                                     法      官  簡  璽  容
右正本證明與原本無異。
如不服本判決，應於判決送達後十日內向本院提出上訴狀( 須附繕本 )。
                                     法院書記官  王  惠  嬌
中      華      民      國    九十      年     十二     月     十三     日
毒品危害防制條例第十條：
施用第一級毒品者，處六月以上五年以下有期徒刑。
施用第二級毒品者，處三年以下有期徒刑。


司法院資訊處製作；財團法人民間司法改革基金會備份。
